ACORDAO-COMPLETO-2359936

ACÓRDÃO DE RELAÇÃO

ACÓRDÃO DE RELAÇÃO 5499/2019 ATA 23/2019 - PRIMEIRA CÂMARA

Acórdão 5499/2019-TCU-Primeira Câmara
Os ministros do Tribunal de Contas da União, reunidos em sessão da 1ª Câmara, com fundamento nos arts. 1º, V, e 39, II, da Lei 8.443/1992, no art. 260, § 5º, do RI/TCU, no art. 7º, I, da Resolução TCU 206/2007, na forma do art. 143, II, do RI/TCU, e de acordo com os pareceres convergentes emitidos nos autos, ACORDAM, por unanimidade, em considerar prejudicado o exame de mérito dos atos de concessão de pensão civil a seguir relacionados, por perda de objeto, em decorrência de decisão administrativa com relação à Yara Ferreira Cerutti e pelo falecimento dos demais beneficiários.
1. Processo TC-Processo 011.710/2019-5 (PENSÃO CIVIL) 
	1.1. Interessados: Carlos Vinicius Lameiras (XXX.958.226-XX) ; Carmen de Almeida Valente (XXX.282.797-XX) ; Diolanda Cabral da Silva Oliveira (XXX.087.614-XX) ; Doralice Rosa de Oliveira (XXX.614.328-XX) ; Iraildes Maria da Silva Lima (XXX.300.564-XX) ; Lenira Ferreira Cesar de Albuquerque (XXX.117.804-XX) ; Manuela Rodrigues da Silva (XXX.859.107-XX) ; Maria Goncalves das Chagas Pereira (XXX.030.853-XX) ; Maria Leonor Vieira (XXX.716.113-XX) ; Maria Lima Ferreira de Carvalho (XXX.639.547-XX) ; Maria da Paz Borges Lobato (XXX.977.837-XX) ; Munira Rachid Sfair (XXX.471.709-XX) ; Nair Araujo Correia (XXX.259.704-XX) ; Natalia Machado de Queiroz (XXX.827.569-XX) ; Nelma Costa dos Santos (XXX.416.737-XX) ; Nilza Alexandrina Almeida Vieira (XXX.330.296-XX) ; Pedro Carvalho do Nascimento (XXX.472.249-XX) ; Vicente de Percia (XXX.654.527-XX) ; Vivaldina dos Santos (XXX.364.289-XX) ; Yara Ferreira Cerutti (XXX.466.477-XX) .
	1.2. Órgão: Ministério dos Transportes, Portos e Aviação Civil (extinta) .
	1.3. Relator: Ministro-Substituto Weder de Oliveira.
	1.4. Representante do Ministério Público: Procurador Sergio Ricardo Costa Caribé.
	1.5. Unidade Técnica: Secretaria de Fiscalização de Pessoal (Sefip) .
	1.6. Representação legal: não há.
	1.7. Determinações/Recomendações/Orientações: não há.

Primeira Câmara

Ministério dos Transportes, Portos e Aviação Civil (extinta).

Carlos Vinicius Lameiras (XXX.958.226-XX); Carmen de Almeida Valente (XXX.282.797-XX); Diolanda Cabral da Silva Oliveira (XXX.087.614-XX); Doralice Rosa de Oliveira (XXX.614.328-XX); Iraildes Maria da Silva Lima (XXX.300.564-XX); Lenira Ferreira Cesar de Albuquerque (XXX.117.804-XX); Manuela Rodrigues da Silva (XXX.859.107-XX); Maria Goncalves das Chagas Pereira (XXX.030.853-XX); Maria Leonor Vieira (XXX.716.113-XX); Maria Lima Ferreira de Carvalho (XXX.639.547-XX); Maria da Paz Borges Lobato (XXX.977.837-XX); Munira Rachid Sfair (XXX.471.709-XX); Nair Araujo Correia (XXX.259.704-XX); Natalia Machado de Queiroz (XXX.827.569-XX); Nelma Costa dos Santos (XXX.416.737-XX); Nilza Alexandrina Almeida Vieira (XXX.330.296-XX); Pedro Carvalho do Nascimento (XXX.472.249-XX); Vicente de Percia (XXX.654.527-XX); Vivaldina dos Santos (XXX.364.289-XX); Yara Ferreira Cerutti (XXX.466.477-XX).

WEDER DE OLIVEIRA

não há.

Procurador Sergio Ricardo Costa Caribé.

PENSÃO CIVIL (PCIV)

Secretaria de Fiscalização de Pessoal (Sefip).